---
title: "Отчёт"
author: "Екатерина Колестро"
date: '29 марта 2017 г '
output: html_document
---


```{r setup, include=FALSE}
knitr::opts_chunk$set(echo = TRUE)
```

## R Studio

Отчет о проделанной работе студента РГАУ-МСХА.

#### 1. Вычислить среднее для каждой колонки таблицы iris, за исключением колонки “Species” и соберите результат в список (list).

```{r iris}
head(iris)
```

```{r}
mean (iris$Sepal.Length)
mean (iris$Sepal.Width)
mean (iris$Petal.Length)
mean (iris$Petal.Width)
list(mean (iris$Sepal.Length), mean (iris$Sepal.Width), mean (iris$Petal.Length), mean (iris$Petal.Width))
```

#### 2. Вычислить среднее для каждой строки, исключив перед этим колонку “Species”, и сохранить результат в векторе.

```{r i, echo=FALSE}
ir = iris[c(1:4)] 
y = vector()
for(i in 1:length(iris$Sepal.Length)){
  y[i] = mean(t(ir[i,])) 
}
y
```

#### 3. Создайте случайные 1000 нуклеотидов, сохранив их в вектор DNA, посчитайте количество нуклеотидов A и T, их долю от общей длинны ДНК и запишите результат в вектор ‘dna_at’

```{r DNA}
dna = factor(rep(c("T","G","C","A"))) 
sample(dna,size = 1000, replace = TRUE)
DNA = sample(dna,size = 1000, replace = TRUE)
ratio = summary(factor(DNA))
ratio
dna_at = dna[-c(2, 3)] 
ratio = summary(factor(dna_at))/length(DNA)
ratio
```

#### 4. Создайте векто в котором записан произвольный набор латинских букв длинной не менее 10000 символов и посчитайте количество гласных.
```{r ABC}
letters
sample(letters,size = 1000, replace = TRUE)
sampleabc = c(sample(letters, size = 1000, replace = TRUE))
summary(sampleabc)
glas = sampleabc[sampleabc %in% c("a","e","i","o","u")] 
length(glas)
```

#### 5. Отсортируйте все виды в таблице iris по средней длинне лепестков. Результат должен быть фактором с градациями в виде имен видов с правильной последовательностью уровней.
```{r ААА}
x = factor(iris[order(iris$Petal.Length),]$Species)
x
```

#### 6. Напишите функцию для рассчета медианы вектора самостоятельно.

```{r mediana}
median = function(x) {
  z=sort(x)
  if((length(z)%%2)!=0){
    result = z[(length(x)/2)+1]
  }
  else
    result = (z[length(x)/2]+z[length(x)/2+1])/2
  return(result)
}
```

#### 7. Постройте график зависимости длины чашелистиков от длинны лепестков для каждого вида из таблицы iris

```{r ggplot, echo=FALSE}
library(ggplot2)
ggplot(iris, aes(x = Sepal.Length, y = Petal.Length)) + geom_jitter(alpha = 0.6) + facet_grid(. ~ Species)
```

#### 8. По данным таблицы ‘diamonds’(пакет ggplot2 ) почитайте среднюю стоимость цены карата для бриллиантов дороже 1000$ для каждой категории яркости (clarity).

```{r diamonds, echo=FALSE}
diamonds
levels(factor(diamonds$clarity))
x = levels(factor(diamonds$clarity))
y = vector()
for (i in 1:length(x)) {
  y[i]=mean(diamonds$price[(diamonds$price>1000) & diamonds$clarity==x[i]])
}
y
```

##**Регрессионный и корелляционный анализы**

#### 1. Написать собственную функцию, которая для двух векторов одинакового объема считала бы коэффициент корелляции Спирмена.

```{r sp}
spirman = function(x, y) {
  if(length(x)==length(y) && is.vector(x)==TRUE && is.vector(y)==TRUE){
    p=1
    n=length(x)
    rx=rank(x)
    ry=rank(y)
    for(i in 1:n)
    {
      p = p - ((( rx[i] - ry[i] )^2)*6)/(n*(n^2-1))
    }
  }
  else{
    if(is.vector(x)==TRUE && is.vector(y)==TRUE)
      print()
    else
      print()
    p=-1
  }
  return(p)
}
spirman(iris$Sepal.Length,iris$Petal.Length)
```
#### 2. Постройте оптимальную линейную модель множественной регрессии для co2_flux, используя только данные летних месяцев.
*А тут у меня не получается добавить на страницу. Пишет ошибку. Он не может найти файл cvs. Но задача решена.*